【裁判字號】    89,上易,2755
【裁判日期】    900131
【裁判案由】    贓物
【裁判全文】
臺灣高等法院臺中分院刑事判決                  八十九年度上易字第二七五五號
    上  訴  人  臺灣台中地方法院檢察署檢察官
    被      告  甲○○
右上訴人因被告贓物案件，不服台灣台中地方法院八十九年度易字第三三六號中華民
國八十九年七月二十七日第一審判決（起訴案號：台灣台中地方法院檢察署八十八年
度偵字第二二二三四號）提起上訴，本院判決如左：
    主  文
上訴駁回。
    理  由
一、公訴意旨略以：被告甲○○明知丁○○（檢察官另案偵查）與丙○○（因竊盜罪
    ，原審判處有期徒刑十月確定）所持有之絨布娃娃等，均係渠二人所共同竊得之
    贓物，竟仍提供其所承租坐落台中市○○○○街二九三號七樓之二房屋供堆放之
    用而予寄藏。迨於八十八年八月二十三日凌晨一時五十分許，當丙○○駕駛右開
    贓車載運竊得之絨布娃娃，途經台中市○○區○○街一○七號前，為警發覺可疑
    上前盤查而查獲，並令張某引領至台中市○○○○街二九三號七樓之二取出贓物
    絨布娃娃一批（計一八一四件），因認被告甲○○涉有刑法第三百四十九條第二
    項之寄藏贓物罪嫌云云。
二、按犯罪事實應依證據認定之，無證據不得推定其犯罪事實，刑事訴訟法第一百五
    十四條定有明文。而認定不利於被告之事實須依積極證據，茍積極證據不足為不
    利於被告事實之認定時，即應為有利於被告之認定，更不必有何有利之證據。又
    積極證據不足證明犯罪事實時，被告之抗辯或反證縱屬虛偽，仍不能以此資為積
    極證據應予採信之理由。而事實之認定，應憑證據，如未能發現相當證據，或證
    據不足以證明，自不能以推測或擬制之方法，以為裁判基礎，最高法院三十年上
    字第八一六號、三十年上字第四八二號及四十年台上字第八六號判例可資參照。
三、公訴人認被告甲○○涉有寄藏贓物罪，無非以被告甲○○知道該批絨布娃娃是贓
    物，業據被告丙○○於警訊時供述在卷，且丙○○與甲○○係表姐弟關係，親情
    密切，則丙○○之供述自無誣陷其表姐之理由，所供應屬可信，再參以甲○○與
    丁○○、丙○○同處一屋內，突然擁有自用小貨車及大批絨布娃娃，豈有不查知
    是贓物之理，所辯有悖常情等為其論據。訊據被告固不否認知悉在其租屋處即台
    中市○○○○街二九三號七樓之二查獲之如附表一所示之絨毛娃娃係被告丙○○
    及丁○○所放置，惟堅決否認有何寄藏贓物之犯行，辯稱：房屋係伊承租，丁○○是保證人，伊與丁○○及丙○○住在那裡，娃娃是放在一間空的房間內，該房
    間是公用的，丁○○說娃娃是其買來的，因之前伊拿錢給丁○○做生意，丁○○
    說其在賣布娃娃，伊不知是贓物等語。經查：前開房屋係被告甲○○所承租供伊
    及被告之志良與丁○○共同居住使用，被告供陳伊因丁○○要做生意而交付金錢
    與丁○○，致伊誤以為放置於家中之前述絨毛娃娃係丁○○購回供其販售之用，
    此核與經丁○○於原審供述：「（甲○○是否知道娃娃是你跟丙○○去偷的？）
    不知道，我騙她說是買回來是要在夜市賣」之情相符合（見原審卷第八十二頁）
    。至於丙○○於警訊及原審雖供稱：「（警方在台中市○○○○街二九三巷七樓
    之二住處查獲贓物，甲○○是否知道是贓物？）知道」、「甲○○知道東西是丁○○偷的，因為他們住在一起」（見二二二三四號偵查卷第十二頁反面；原審卷
    第五十二頁），惟其於本院供稱：「我是推想她（指被告）應該知道，我沒有告
    訴她」等語（見本院卷第三十頁），因此丙○○於警訊及原審供稱被告對竊盜之
    贓物知情，乃基於個人推測而來。被告與丁○○雖係同居關係，其對於同居人丁○○攜回而放置於家中之絨毛娃娃，既無切確證據證明其有贓物之認知，實難僅
    憑同案被告丙○○警訊及原審所供被告知悉前開絨毛娃娃係贓物等臆測之詞，為
    不利被告之認定，遽論被告以寄藏贓物罪之罪責。此外，本院復查無其他積極足
    據足認被告有寄藏贓物之行為，尚不得僅其共同生活使用該房屋之人將竊得之物
    攜回家中藏放，即將被告以寄藏贓物罪相繩。綜上所述，原審以本件不能證明被
    告涉有寄藏贓物之犯行，為無罪判決之諭知，經核無不當，檢察官猶執陳詞以原
    判決諭知被告無罪為不當，提起上訴，其上訴為無理由，應以判決駁回之。
據上論斷，應依刑事訴訟法第三百六十八條判決如主文。
本案經檢察官乙○○到庭執行職務。
中      華      民      國    九十      年      一      月    三十一    日
                              台灣高等法院台中分院刑事第七庭
                                    審判長法  官  林  榮  龍
                                          法  官  黃日  隆
                                          法  官  江  錫  麟
右正本證明與原本無異。
不得上訴。
                                          書記官  謝  雅  惠
中      華      民      國    九十      年      二      月      一      日
                                                                        Ｃ


司法院資訊處製作；財團法人民間司法改革基金會備份。
